臺灣高等法院臺南分院刑事判決　　　　　　　九十三年度上更(一)字第四五四號Ｃ
　　　上　訴　人　臺灣臺南地方法院檢察署檢察官
　　　被　　　告　丙　○　○
　　　選任辯護人　蔡　淑　文
右上訴人因被告違反貪污治罪條例案件，不服臺灣臺南地方法院八十九年度訴字第一
三五五號，中華民國九十二年九月十九日第一審判決（起訴案號：臺灣臺南地方法院
檢察署八十九年度偵字第八九三三、九九三四號），提起上訴，判決後，經最高法院
第一次發回更審，本院判決如左：
    主      文
原判決撤銷。
丙○○公務員假借職務上之機會，意圖為自己不法之所有，以詐術使人將本人之物交
付，未遂，處有期徒刑壹年。
    事      實
一、丙○○係台南市議員，負責監督台南市政府執行市政建設業務，係依據法令從事
    公務之人員，緣於民國（下同）八十八年間台南市政府將「新吉工業區」之開發
    案，以ＢＯＴ之方式委由協興瓏公司開發，由協興瓏公司與協力廠商達茂工程顧
    問有限公司（下簡稱達茂公司）負責本件開發案，被告丙○○於得知前開「新吉
    工業區開發案」日後售地金額高達新台幣（下同）八十餘億元後，竟萌生貪念，
    假借職務上之機會，基於意圖為自己不法之所有，先利用其係議會之身分參加市
    政會議討論「新吉工業區開發案」時，以不友善之態度，故意對協興瓏公司用挑
    剔之方式（即明知該案之徵收土地內政部還沒有核淮，卻要協興瓏公司先將資金
    一百億交到市政府等之方式），與協興瓏公司敵對，旋於八十八年六月二十二日
    於前開市政會議後，在台南市政府大樓內對達茂公司負責人乙○○表示協興瓏公
    司必須付五千萬元，協興瓏公司為了工程順利進行，不得已乃與丙○○就「新吉
    工業區開發案」彼此溝通，丙○○復於八十八年六底某日，在台北市○○路與長
    春路口「六福客棧」飯店，與樹茂工程顧問有限公司（以下簡稱樹茂公司）新吉
    開發案之計畫主持人丁○○及達茂公司負責人乙○○等人見面，明知「新吉工業
    區開發案」在該地方上並無回饋金之事，台南市議會亦無對協興瓏索取五千萬元
    之事，詎丙○○竟為索取私人不法利益，假借地方回饋金或議會要的為由向乙○○、丁○○佯稱：開發廠商協興瓏公司應提供五千萬元做為地方工程之回饋金，
    以避免地方抗爭等語，使乙○○陷於錯誤應允支付該筆金額，惟以其僅下包，須
    與協興瓏公司負責人甲○○商量。經丁○○與乙○○轉告甲○○後，甲○○亦陷
    於錯誤亦表示願交付該款項，惟因當時資金不足，等有錢再給他，然甲○○、乙○○尚未交付上開五千萬元予丙○○時，即因台南市政府於八十九年二月二十二
    日與協興瓏公司解約而未果，丙○○之詐欺始未得逞。
二、案經法務部調查局南部機動組移送及臺灣臺南地方法院檢察署檢察官自動檢舉偵
    查起訴。
    理      由
一、訊據被告丙○○矢口否認有上開犯行，辯稱：八十八年六、七月間的確有在「六
    福客棧」與丁○○、乙○○見面，但五千萬元不是伊向乙○○、甲○○要的，也
    不是要求賄款，而是本件工程回饋給地方的回饋金云云。
二、經查：
  (一)【所謂本件「新吉工業區開發案」怕地方上有抗爭，純係被告丙○○個人在議會
    上之不友善抗爭】：
    被告丙○○於八十九年他字第四八三號八十九年七月一日偵訊時供承：開發案會
    議，伊有參與，協興瓏公司取得開發案，台南市政府要求他提出徵收土地的資金
    ，也有參加去年中會議，我以議員身分列席。復於原審供稱：我開會的過程叫協
    興瓏公司把錢募集到，把糖廠買下來，我去參加二次（見原審卷第四十八頁、第
    一六０頁）。證人乙○○於八十九年他字第四八三號八十九年六月二十八日偵訊
    時證稱：得標後解約前，開會出來後，在台南市政府大樓，丙○○跟我提出五千
    萬元這些事情。徵之八十八年六月二十二日上午八時四十分，被告丙○○確有參
    加「新吉工業區開發案」討論會，亦有被告簽名該次會議之紀錄可稽（詳原審卷
    第一六三頁），足見被告丙○○確有於該日會後向乙○○提起該五千萬元甚明。
    又被告丙○○於八十八年六、七月間確有前往「六福客棧」飯店與丁○○及乙○○見面，並有談及五千萬元之事，業據其於八十九年六月三十日在台南市調查站
    調查，八十九年七月一日檢察官偵訊中（八十九年度他字第四八三號）及原審審
    理時供述在卷（詳原審卷第十五頁、第七十四頁），並經證人丁○○、乙○○分
    別證述在卷，此部分之事實應堪認定。而關於被告於「六福客棧」與丁○○、乙○○商談之內容，業據被告【丙○○】於原審供稱：「那天有見面，但是那天見
    面的人有五個人，還包括我的兩個朋友，那天是丁○○主動約我見面，那天我人
    剛好在台北，丁○○也是為了新吉開發案約我見面，去時我有遇到乙○○，才五
    個人一起談，乙○○說怕地方有抗爭的動作，我就建議把一些工程給地方做才沒
    有困擾」、「（五千萬元數字如何說出？）答：是在六福客棧說出的。是因為怕
    地方抗爭，才說把一些工程給地方做才沒有事情，如果一個工程款有五、六億金
    額，利潤大概就有五千萬元。」（見原審卷第十五頁）等語，核與證人即當日陪
    同被告前往「六福客棧」之營造業者【郭登燦】於原審證稱：「（去時有遇到什
    麼人？）答：丁○○、乙○○，丁○○跟我本來就認識，乙○○我不認識」、「
    （談話內容為何？）答：都是新吉工業區的事情，談工程進行事情、總工程費用
    多少錢、工程比率回饋多少給地方做之類」、「（是否說回饋給地方做多少？）
    答：他說二成到三成給地方做，但都沒有談到金額」、「（是否有談到總金額多
    少錢？）答：有談到，但詳細數目我忘了」（見原審卷第五八、五九頁）等語相
    符，參以證人【乙○○】於八十九年六月二十八日調查局證稱：「他（丙○○）
    說希望能把部分工程交給他做，我跟他一起核算結果，若把一些工程交給他配合
    來做，他會有五千萬元的利潤，惟目前工程尚未進行細部設計，無須談論此事。
    」（見他字卷第九九、一００頁），於原審證稱：「因為丙○○問我，我向他說
    大概利潤百分之四十」、「（為何有五、六億元的工程款？）我們和協興瓏公司
    之前有約定百分之二十幾的工程，所以當天談話的過程根本沒有談到五千萬元的
    事情，那天只是希望丙○○能擺平地方上的一些抗爭。」、「（是丙○○向你要
    工程款還是說要給地方做？）他沒有講得很仔細，只是說把工程回饋給地方做，
    其利潤一般有百分之十」（見原審卷第二十至二二頁）等語，足見被告丙○○假
    藉地方上有抗爭為由確有向乙○○佯稱本件工程款之利潤一成約五千萬元應給地
    方做為回饋金以避免抗爭無訛。
  (二)【被告丙○○係以地方回饋金之名向協興瓏公司詐取五千萬元之實】：
    又證人【甲○○】於原審亦證稱：「（當時你想投標的利潤有多少？）我想總金
    額有五、六十億元，我大約有百分之五的利潤」、「（當初是否有和乙○○談過
    工程給地方的人做？）我忘記了，大概是有，顧問公司要求一、二成工程給地方
    的人做」、「（工程給地方的人做，利潤是多少？）百分之五至十左右」（見原
    審卷第五十頁）、「（在遠企時，市長是否有提到丙○○？）好像沒有說，在國
    賓飯店市長問我給丙○○五千萬元，要給市長多少錢。」、「（和乙○○的對地
    方回饋金如何安排？）就這三成是顧問公司安排，不需要再問過我，有關地方的
    回饋金，乙○○如何運用地方回饋金，不需要再我同意」（見原審卷第五五頁）
    ◎「（乙○○去找你到底說了什麼？）乙○○是達茂負責人，他告訴我議會有麻
    煩，可能要應付，可能要拿五千萬元，才提起五千萬元的事情，乙○○說議會要
    的，說出丙○○名字是董美貞及市長說的，乙○○並沒有說，只說議會要的」（
    見原審卷第八八頁）等語，及證人【林志翰】於八十九年三月九日在協興瓏公司
    辦公室調查員調查時證稱：丙○○均是找乙○○談，要求本公司多付五千萬元，
    但沒有直接找我及我父親談這件事，惟乙○○曾轉告我們這件事，我父親為工程
    順利進行，願意付給丙○○一些錢，復於原審證稱：「（在八十九年三月九日調
    查局筆錄陳述丙○○要五千萬元部分有何意見？）乙○○有跟我們講過這件事，
    他是和我父親講，◎我有聽到，我們和乙○○說可以從工程內拿回饋金，或是從
    貸款下來給點錢」（見原審卷第八五頁）等語，互核被告上開供述及證人乙○○
    之證詞，就本件工程款之利潤究竟數目為何，及證人乙○○是否指明被告丙○○
    為要求地方工程回饋金之人，雖有些微出入，惟證人甲○○既證述關於地方回饋
    金之安排，乙○○如何運用不需再問過其意見等語，且甲○○、林志翰二人亦非
    於「六福客棧」與被告商談之人，是本件五千萬元回饋金之洽談詳情，應以被告
    丙○○與證人乙○○上開供述內容為可採，且依上開證人之證述以觀，所謂五千
    萬元之事，被告丙○○雖屢稱五千萬元是要做為地方之回饋金，而乙○○為了避
    重就輕及避免涉及刑責將之解釋為地方工程之利潤，惟被告丙○○既已坦承有五
    千萬元之事，惟辯解係要做為地方之回饋金，很顯然被告丙○○係以地方回饋金
    之名向協興瓏公司詐取五千萬元之實。況乙○○亦曾向甲○○轉告時說出議會有
    麻煩，要應付議會五千萬元，其實是要應付丙○○個人，足見丙○○亦有假藉議
    會議員之名義索取五千萬元之事，其實其他議員並無人介入此事。
  (三)【丙○○向甲○○（協興瓏公司實際負責人）要索五千萬元之事，前台南市長張
    燦鍙得知後，曾找甲○○問及所謂五千萬元給丙○○一事，甲○○向張燦鍙表示
    目前資金不足，等有錢以後再給丙○○】：
    證人【丁○○】分別於八十九年三月七日在調查站證稱：「在八十八年間，董美
    貞已擔任台南市政府顧問，董美貞和我共同去甲○○在基隆的辦公室，董美貞當
    面向甲○○表示甲○○要付給丙○○議員五千萬元賄款，市長怎麼可以比他少，
    甲○○敷衍否認，惟實際上丙○○確實有找甲○○的下包「達茂工程顧問公司」
    負責人乙○○要求五千萬元賄款，表示他係代表議會來要的，乙○○將此事轉達
    給甲○○，甲○○為求工程順利，同意支付這筆鉅款，但要等到工程開工後才分
    期付款給丙○○。」（見他字第四八三號卷第九頁），於原審證稱：「我對市長
    說丙○○向乙○○講五千萬元的事情，五千萬是工程回饋給地方」（見原審卷第
    八五頁）、「（五千萬元如何算出？）先預估工程的金額後，再算利潤，當時預
    估工程金額有二十億元，但達茂能作主的我不清楚。」（見原審卷第八八頁）等
    語，益見被告向證人乙○○要求五千萬元一情屬實。又證人【甲○○】先於八十
    九年三月九日調查局調查中證稱：「‧‧‧董美貞當面問我：「乙○○代表協興
    瓏國際開發公司答應給台南市議員丙○○五千萬元處理市議會方面的事情，‧‧
    ‧事後，張燦鍙於八十九年二月十五日以行動電話（號碼：0000000000）跟我聯
    繫，約在台北市國賓飯店一樓咖啡廳下午十三時三十分見面，當天我協同林志翰
    前往，到達時我曾以行動電話（號碼：0000000000）打張燦鍙前開行動電話聯絡
    上他本人說我們已經到了，不久他本人就出現，帶我們至一樓咖啡廳，張燦鍙與
    林志翰握手後，示意林志翰先行離開，他要私下跟我談事情，兩人坐下後，◎【
    張燦鍙就問我：「你給丙○○五千萬元的事情要怎麼處理？」，我表示目前資金
    不足，等有錢以後再給他」】、於八十九年六月二十八日調查局調查中證稱：「
    在解約前市長張燦鍙約於八十九年二月十五日打電話給我，約我在當天下午一時
    三十分在台北市國賓飯店一樓咖啡廳會面，我依約準時前往與市長張燦鍙會面，
    張燦鍙問我台南市議會向我要五千萬元一事我如何處理‧‧‧」等語（見他字第
    四八三號卷第三五、六一頁），依上開證人甲○○在前台南市長張燦鍙會面時已
    坦白說出「被告丙○○要向伊拿五千萬元，因目前資金不足，等有錢以後再給丙○○」等有關丙○○索取五千萬元之事，是依上開證詞足以認定被告丙○○確實
    有假藉議會名義之身分及以地方回饋金為由向乙○○、甲○○要索五千萬元之事
    。
  (四)【所謂地方回饋金應係被告丙○○自己要索五千萬元之藉口，其實該工程並無地
    方回饋金之事實】：
    被告丙○○雖屢辯稱：五千萬元工程款係做為回饋地方之用云云，惟證人郭登燦
    於原審證稱：「（當時有沒有說要給你做？）沒有說，我也不敢想，我只有做過
    崇明國小，但不是丙○○引薦的」（見原審第六一頁），且證人郭登燦、林歸民
    亦表示當時並未注意聽渠等之談話等語，再觀諸被告於原審供稱：「（對於五千
    萬元的工程給地方做，是否有向其他人說？）我只有向市長說而已」、「（這個
    案子既然是安撫地方抗爭，回來應該向地方人士報告，為何都沒說？）這個案子
    只是計畫，他們尚未開始實施，所以沒有說」（見原審卷第七五頁）等語，苟系
    爭五千萬元之工程係回饋地方之用，何以於「六福客棧」時未與證人郭登燦等營
    造業者詳談計畫之細節，又被告身為民意代表，衡情自應即時向地方人士報告，
    並推動後續工作，惟被告對此隻字未提，而其供稱此事曾告知市長張燦鍙云云，
    業據證人張燦鍙先於八十九年七月二十六日檢察官偵查中證稱：「新吉案丙○○
    參加過幾次會，在今年初一個晚上他來找我，提及乙○○要給他錢，那我問他多
    少，我比五，說五百？他說是五千萬元，但他沒接受，我第一次聽到這事，有向
    羅正方詢問，他也說第一次聽到這事，也向董美貞問，另外找丁○○問，他說有
    一次在台北，丁○○、乙○○還有另外一人有提到五千萬元這事，但不是他做的
    決定」等語，如依張燦鍙之上開證詞「被告丙○○當時雖向張燦鍙說乙○○要給
    他五千萬元，但被告說他不接受」之語，但當時有關被告丙○○就「新吉工業區
    開發案」要索取五千萬元之傳聞風風雨雨，被告丙○○怕被市長得知伊有索取五
    千萬元之事，當然向當時之市長張燦鍙說伊不接受，此乃被告丙○○向張燦鍙之
    另一說詞，實際上並非如此。又據張燦鍙另於八十九年訴字一三七六號，九十二
    年五月十三日原審審理筆錄中證稱：．．．那時候我是要跟他解釋解約之事，在
    談話過程中，是有談到丙○○要五千萬元之事，因為解約之後，有一次，丙○○
    來我的辦公室，跟我比說解約讓他損失了「五」，說這個工程他本來可以賺五千
    萬元，因為我是第一次聽到丙○○講這句話等語，足見被告並未向證人張燦鍙明
    白告知系爭五千萬元係回饋地方之工程款，反而語意不明暗指其可因本件工程獲
    利五千萬元，其不法所有之意圖甚為明確。
  (五)【被告丙○○確實有以議會議員代表身分假藉回饋金名義向協興瓏公司索取五千
    萬元之事】，茲再將證人之說詞比較如下：
  ◎證人【甲○○】於八十九年他字第四八三號八十九年六月二十八日偵訊時證稱：
    「台南市政府開會時，議會議員丙○○有我，為什麼沒有資金到位，後來董美
    貞在回國後，有問我說聽說你要給議會五千萬元，市長比議員大，那你要給多少
    」及其於九十四年一月十九日本院更(一)審四五四號審理交互詰問時證述：
    受命法官問：新吉工業區開發案所召開的市政會議你碰過丙○○幾次？
    證  人  答：二次。
    受命法官問：除了這二次你和丙○○是否在外面碰過幾次？
    證  人  答：因為開會時丙○○對新吉工業區開發案挑東挑西跟我們公司敵對罵
                來罵去，丙○○要我們公司將資金一百億交到市政府，因為徵收土
                地內政部還沒有核准要叫我先拿資金出來我辦不到。
  ◎證人【甲○○】於臺灣臺南地方法院九十年七月三十一日八十九年訴字第一三五
    五號審理證述：
    法官  問：乙○○去找你到底說了什麼？
    證人  答：乙○○是達茂負責人，他告訴我議會有麻煩，可能要應付，可能要拿
              五千萬元，才提起五千萬元的事情，乙○○說議會要的，說出丙○○
              名字是董美貞及市長說的，乙○○並沒有說，只說議會要的。
  ◎證人【林志翰】（即協興瓏公司董事長）於臺灣臺南地方法院九十年七月三十一
    日八十九年訴字第一三五五號審理證述：
    法官  問：在八十九年三月九日調查局筆錄陳述丙○○要五千萬元部分有何意見
              ？
    證人  答：乙○○有跟我們講過這件事情，他是和我父親講，我有聽到，我們和
              乙○○說可以從工程內拿回饋金，或是從貸款下來給點錢。
  ◎證人即當時台南市政府建設局長【羅正方】於八十九年七月三十日台南市調查站
    調查時證述：八十九年三月十二日在台北市遠企飯店一樓咖啡廳談判時，當時有
    我、張燦鍙市長、甲○○父子及董美貞等人，甲○○表示董美貞和丁○○確實有
    到協興瓏公司和他見面，並告訴甲○○「乙○○答應給丙○○議員五千萬元，那
    你們要給市長多少？」，在談判時，市長主動表示丙○○之前曾找過他，問他新
    吉工業區開發案到底要給議員多少？市長當時告訴我們，他向丙○○說並不知道
    有這件事情，並反問丙○○那是要多少？丙○○向市長表示係要五千萬元，市長
    問他為何要那麼多，丙○○表示是要分給議員的，之前，市長找過我和董美貞，
    表示丙○○在得知台南市政府將會與協興瓏公司解約時，丙○○又去向市長張燦
    鍙質疑：「那我的五千萬元呢？」
  ◎證人【丁○○】於九十四年一月十九日本院更(一)審四五四號審理交互詰問時證述
    ：
    審判長問：八十八年六、七間有無與丙○○在六福客棧見面？
    證人  答：三、四人場，丙○○、乙○○及我。
    審判長問：在六福客見面作什麼？
    證人  答：因為丙○○對協興瓏不友善所以我要跟丙○○溝通。
  ◎證人【董美貞】於八十九年六月三十日十七時臺南地方法院檢察署八十年他字第
    四八三號證述：
    檢察官問：丙○○確實有去找市長說五千萬元？
    證人  答：是市長（指張燦鍙）告訴我丙○○去找他說丁○○答應五千萬元。
  ◎再據證人【王正義】於八十九年三月七日南機組調查時證稱：「在該開發案進行
    中，南市議員丙○○向乙○○表示要五千萬元賄款，乙○○轉達給甲○○獲得同
    意，但要等到工程開工後才分期給」等語。
  ★如依證人甲○○、丁○○、林志翰、董美貞、羅正方、王正義等之證述，顯見被
    告丙○○先在市政會議以挑剔之方式使協興瓏公司認為必須對丙○○打點才能過
    關，因而遂有安排在台北六福客棧與丙○○見面之事，並且衍生丙○○要索五千
    萬元之事。雖事後證人丁○○、甲○○、乙○○於本院上更(一)字第四五四號審理
    中否認丙○○有要索五千萬元之事或對於有關丙○○要索五千萬元之事以時間這
    麼久忘記了或以不知道為由予以敷衍，應係事後欲迴護被告丙○○之詞，不足採
    信，應以證人丁○○、甲○○於調查、偵查及原審審理中之證述為可採。
  (六)又協興瓏公司於八十八年二月間即已與台南市政府訂立新吉工業區開發案契約，
    嗣後並分別於同年六月七日、六月二十二日、七月十二日、九月二十七日與台南
市政府就該案進行會議，足見該開發案確實正常進行，被告於同年六月二十二日
    開會後及於同年六月底在「六福客棧」向證人乙○○要求協興瓏公司五千萬元之
    款項，斯時該開發案已進行數月，被告辯稱因該開發案僅在計畫尚未實行，顯與
    事實不符，不足採信。
  (七)復查，董美貞與丁○○於八十八年十二月八日之電話監聽錄音及譯文，係經台南
    地方法院檢察署指揮台南市調查站，並於合法之監聽期間，由調查員林展慶所錄
    製，此有八十八年十二月二日南檢清讓字第九五三號通信監察書、通訊監察作業
    報告各乙只附於八十九年度他字第四八三號證物卷、八十九年度偵字第八九三三
    號卷中足參，且被告對此亦無意見，有訊問筆錄在卷（參見原審九十年五月三十
    一日筆錄）可佐。故該電話監聽錄音及譯文證據為公務員職務上製作之紀錄文書
    、證明文書，非以不正方法取得，且已依同法第一百六十五條規定履行公開審判
    庭之調查程序，而無違背經驗法則並與事實相符者，自得採為裁判上之基礎。本
    件之監聽錄音，並非以強暴、脅迫、利誘、詐欺或不正之方法所錄製，且符合例
    外但書之規定，並已踐行調查證序，應具有證據能力。本院審酌其監聽錄音內容
    ，丁○○轉述：◎「丙○○一毛錢都拿不到，伊有跟老大講，之前乙○○答應給
    他五千萬元‧‧‧。現在丙○○就是到處找老大（張燦鍙），找誰要這五千萬，
    他就是要錢」，益證被告丙○○介入本件工程假藉議會名義欲取得五千萬元之意
    圖至為明確，又被告藉口為地方爭取工程，使乙○○陷於錯誤應允提供五千萬元
    回饋金，實則並未將上開訊息告知地方人士，亦未進行後續計畫及推動，由此在
    在顯見其向乙○○謊稱為地方爭取工程回饋金係意圖為自己不法所有，其施用詐
    術使乙○○及協興瓏公司陷於錯誤，誤認該筆五千萬元確實係本件工程回饋地方
    所用之資金，進而應允交付，事證明確，應予依法論科。
三、查被告丙○○意圖為自己不法之所有，以詐術使人將本人之物交付，因台南市政
    府於八十九年二月二十二日與協興瓏公司解約而未果，丙○○之詐欺始未得逞。
    核被告丙○○所為，係犯刑法第三百三十九條第三項、第一項之詐欺取財未遂罪
    。公訴人認被告所犯為貪污治罪條例第五條第一項第三款之罪，顯有誤會，起訴
    法條應予變更。又被告身為台南市議員，為依法令從事公務之公務員，其利用市
    議員之身分，藉口回饋地方，欲詐騙包商之工程金，係假借職務上之機會為之，
    應依同法第一百三十四條前段之規定，加重其刑。又被告以回饋地方為由向乙○○及協興瓏公司詐騙五千萬元，嗣後因台南市政府與協興瓏公司解約而未能得逞
    ，應論以詐欺未遂犯，應依刑法第二十六條前段之規定減輕其刑，並依法先加重
    後減輕。原審疏未詳查，遽對被告為無罪判決之諭知，顯有未洽。爰審酌被告身
    為民意代表，不思為選民服務，竟為圖一己之利，假藉議會議員名義，並以回饋
    地方為由，向包商詐騙金額未果，及其犯罪動機、手段、目的等一切情狀，判處
    如主文第二項所示之刑，以示懲儆。
據上論斷，應依刑事訴訟法第三百六十九條第一項前段、第三百六十四條、第二百九
十九條第一項前段、第三百條，刑法第一百三十四條、第三百三十九條第三項第一項
、第二十六條前段，罰金罰鍰提高標準條例第一條前段，判決如主文。
本案經檢察官李傳來到庭執行職務。
中    華    民    國      九十四      年      二      月      二        日
                                  臺灣高等法院臺南分院刑事第五庭
                                      審判長法官  楊    明    章
                                            法官  戴    勝    利
                                            法官  顏    基    典
右正本證明與原本無異。
檢察官如不服本判決，應於判決送達後十日內向本院提出上訴書。
被告不得上訴。
                                      法院書記官  呂    嘉    文
中    華    民    國      九十四      年      二      月      三        日
附錄法條：
刑法第三百三十九條：
意圖為自己或第三人不法之所有，以詐術使人將本人或第三人之物交付者，處五年以
下有期徒刑、拘役或科或併科一千元以下罰金。
以前項方法得財產上不法之利益或使第三人得之者，亦同。
前二項之未遂犯罰之。
